臺灣高等法院臺中分院刑事判決
111年度原上易字第15號

上  訴  人  
即  被  告  陳龍祥



指定辯護人  本院公設辯護人郭博益  
上列上訴人因竊盜案件，不服臺灣臺中地方法院111年度原易字
第37號中華民國111年7月27日第一審判決（起訴案號：臺灣臺中
地方檢察署111年度偵字第12502號、第15988號、第16062號、第
17426號、第17750號、第17759號、第17965號、第17972號、第1
8269號、第18289號、第18295號、第19789號、第21811號、第22
407號），提起上訴，本院判決如下：
    主  文
上訴駁回。
    事實及理由
壹、上訴得明示僅就判決之刑、沒收或保安處分一部為之，刑事
    訴訟法第348 條第3 項定有明文。本案上訴人即被告陳龍祥
    （下稱被告）不服原審判決提起上訴，於民國111年9月20日
    繫屬本院，被告於本院審理時經合法傳喚並未到庭，惟依照
    他的上訴狀明示「被告無前案及遭檢警查獲之紀錄，對於所
    有犯行皆為初犯，在外無雙親，僅1名同父母之姐姐，姐弟
    倆分隔兩地獨自生活無依無靠，被告因求助無門因此犯下所
    有竊盜之行為，並於羈押期間深思悔悟痛定思痛，悔不當初
    ，懇請從輕量刑，給予改過之機會，因而不服判決提起上訴
    」等語（見本院卷第11頁），又原審指定辯護人上訴理由略
    以：被告僅國中畢業，父母離異，被告由父親扶養長大，案
    發前為廚師，因父親驟逝，及父親過世所伴隨之債務，被告
    無力償還禮儀社喪葬費用，在精神與財務雙重之壓力下，而
    犯下本案，依被告犯罪動機行為背景，及客觀之犯行與主觀
    之惡性加以考量其情狀，有可憫之處，請就被告所犯各次竊
    盜罪，依刑法第59條規定酌減其刑等語（見本院卷第15至16
    頁），均係對原判決之刑上訴，所以本院只以原審認定的犯
    罪事實為基礎，就原審判決量刑部分審理，不及於其他。
貳、原審認定的犯罪事實
一、陳龍祥意圖為自己不法所有，並基於竊盜之犯意，於如附表
    一各編號所示之時間、地點，以如附表一各編號所示之手法
    ，竊取如附表一各編號所示之財物得手（各次之詳細犯罪時
    間、地點、手法、竊得財物均詳如附表一各編號所示）。
二、陳龍祥意圖為自己不法所有，並基於攜帶兇器竊盜之犯意，
    於如附表二各編號所示之時間、地點，以如附表二各編號所
    示之手法，竊取如附表二各編號所示之財物得手（各次之詳
    細犯罪時間、地點、手法、竊得財物均詳如附表二各編號所
    示）。
三、陳龍祥意圖為自己不法所有，並基於攜帶兇器竊盜及毀損之
    犯意，於如附表三各編號所示之時間、地點，以如附表三各
    編號所示之手法，竊取如附表三各編號所示之財物得手，並
    致如附表三編號1所示之零錢箱鎖頭、如附表三編號2所示之
    零錢箱鎖頭、如附表三編號3所示之密碼鎖頭均遭破壞而失
    其效用，足生損害於陳遵如、李侑展、陳震瑜。
四、嗣經莊閔凱、楊泓憲、張美幸、林明輝、李沛林、陳遵如、
    李侑展、賴坤宏、張進清、羅宇維、陳永宇、江承桓、王聖
    昌、劉孟如、賴柏諺、黃志聖、黃文怡、陳震瑜、沈彧弘、
    盧昱伶、楊文傑發現遭竊並報警處理，經警調閱監視器錄影
    畫面而循線查悉上情。
五、案經陳遵如、李侑展均訴由臺中市政府警察局大雅分局、陳
    震瑜訴由臺中市政府警察局第一分局暨臺中市政府警察局第
    二分局、第三分局、第五分局、第六分局、烏日分局、太平
    分局報告臺灣臺中地方檢察署檢察官偵查起訴。
參、依照原審認定的犯罪事實論罪如下：　　
一、附表一各編號所示被告的行為，都構成刑法第320條第1項之
    竊盜罪；附表二各編號所被告的行為，都構成刑法第321條
    第1項第3款之攜帶兇器竊盜罪；附表三各編號所被告的行為
    ，都構成刑法第321條第1項第3款之攜帶兇器竊盜罪、同法
    第354條之毀損他人物品罪。至公訴意旨認被告就附表二編
    號1、2、4、5、6、7、8、9、11、附表三編號3所示犯行，
    均僅構成刑法第320條第1項之竊盜罪嫌，容有未洽，惟此部
    分基本社會事實同一，應逕予審理，並變更起訴法條。
二、被告就附表三各編號所示犯行，都是為了達到竊取零錢箱內
    現金的目的，他持尖嘴鉗或鉗子破壞零錢箱鎖頭以便竊取該
    零錢箱內現金，毀損行為與竊盜犯行，二者間有局部重合，
    且犯罪目的單一，係出於同一決意而為，應評價為一行為觸
    犯數罪名之想像競合犯，應依刑法第55條前段之規定，從一
    重論以攜帶兇器竊盜罪。附表三所示被告的毀損犯行，其中
    起訴書附表編號14、15已記載此部分犯罪事實，且經附表三
    各編號所示告訴人陳遵如、李侑展、陳震瑜於警詢中提出告
    訴，復與被告所犯各該加重竊盜犯行間有裁判上一罪關係，
    均為起訴效力所及，自應併予審酌。
三、刑法第59條「得酌量減輕其刑」的規定，必須犯罪另有特殊
    的原因與環境，而在客觀上足以引起一般同情，認為即予宣
    告法定最低度刑期猶嫌過重者，始有其適用。本案被告的竊
    盜行為導致他人財產損失，嚴重危害社會安全秩序，在客觀
    上並無足以引起一般同情之情形，無從適用刑法第59條規定
    酌減其刑。
肆、上訴無理由的說明
一、法院為刑罰裁量時，除應遵守平等、保障人權、重複評價禁
    止，及刑法所規定之責任原則，與各種有關實現刑罰目的與
    刑事政策之規範外，更必須依據犯罪行為人之個別具體犯罪
    情節、所犯之不法與責任之嚴重程度，並及行為人再社會化
    之預期情形等因素，在正義報應、預防犯罪與協助受刑人復
    歸社會等多元刑罰目的間尋求平衡，而為適當之裁量。又關
    於刑之量定，係實體法賦予法院得依職權裁量之事項，如已
    以行為人之責任為基礎，審酌刑法第57條各款所列事項而未
    逾越法律所規定之範圍，或濫用其權限，自無違法或不當可
    言。
二、本案原判決認被告犯行事證明確，並說明量刑之理由為：審
    酌被告正值青壯之年，不思憑己力賺取生活所需，竟隨機肆
    意多次行竊、攜帶兇器竊盜，毫無尊重他人財產之法治觀念
    ，造成被害人之財產損害，且未賠償被害人所受之損害，並
    衡其行竊手段之輕重與所竊財物之多寡，以及附表一編號6
    所竊得之通用鑰匙及感應扣等物，均供其日後行竊所用之物
    ，所犯情節稍重，惟念其犯罪後坦承犯行，態度良好，暨其
    自述教育智識程度、家庭經濟之生活狀況（見原審卷第357
    頁）等一切情狀，分別量處如附表四各編號「主文欄」所示
    之刑；並就附表四編號1至11、13至15所示拘役及附表四編
    號12、16、18、21至27所示得易科罰金之有期徒刑部分，均
    諭知易科罰金之折算標準；另對於附表四編號17、19、20、
    28、29、30所示不得易科罰金之有期徒刑部分定其應執行之
    刑；復敘明被告雖前未曾因故意犯罪受有期徒刑以上刑之宣
    告，此有臺灣高等法院被告前案紀錄表可按，且於犯後已坦
    承犯行，然被告於本案接連所犯之竊案多達30件，肆意隨機
    行竊，可見其好逸惡勞，輕率犯案全不以為意，顯見惡性匪
    輕，且未與被害人達成和解，亦未取得被害人之諒解，且除
    本案犯行外，或另涉嫌多件竊案，仍由檢、警機關偵查中，
    並無應暫不執行上開刑罰之考量，是以認被告不宜諭知緩刑
    。經核原審確有以行為人責任為基礎，依刑法第57條各款所
    列情狀予以審酌，並於法定刑度之內為量定，客觀上並無明
    顯濫權的情形，也沒有違反比例原則，且本院審酌被告所犯
    罪名之同質性、刑罰邊際效應隨刑期而遞減、行為人所生痛
    苦程度隨刑期而遞增、被告復歸社會可能性等整體情狀
　　，認原判決量處的應執行刑也沒有不當，原判決雖未說明定
    應執行刑之理由，仍不構成撤銷事由。指定辯護人為被告辯
    稱請求依刑法第59條規定減輕其刑等語，但本案不可適用該
    條規定的理由已經在前面說明清楚，被告提起上訴請求依從
    輕量刑，自無理由，應予駁回。
伍、被告經合法傳喚，無正當之理由不到庭，爰不待其陳述逕行
    一造辯論而為判決。　　
據上論斷，依刑事訴訟法第371條、第368條，判決如主文。
本案經檢察官徐雪萍提起公訴，檢察官施清火到庭執行職務。
中　　華　　民　　國　　111 　年　　11　　月　24　　日　
           刑事第四庭    審判長法　官  蔡名曜
　　　　　 　　　　　　　　    法　官  邱鼎文
　　　　　　　　　　　　　　   法　官  鄭永玉       
以上正本證明與原本無異。       
不得上訴。
                               書記官  林姿妤
　　　　　　　　　　　　　　　 
中　　華　　民　　國　　111 　年　　11　　月　　24　　日
附錄本案論罪科刑法條全文：
中華民國刑法第320條
意圖為自己或第三人不法之所有，而竊取他人之動產者，為竊盜
罪，處5年以下有期徒刑、拘役或50萬元以下罰金。
意圖為自己或第三人不法之利益，而竊佔他人之不動產者，依前
項之規定處斷。
前二項之未遂犯罰之。
中華民國刑法第321條
犯前條第1項、第2項之罪而有下列情形之一者，處6月以上5年以
下有期徒刑，得併科50萬元以下罰金：
一、侵入住宅或有人居住之建築物、船艦或隱匿其內而犯之。
二、毀越門窗、牆垣或其他安全設備而犯之。
三、攜帶兇器而犯之。
四、結夥三人以上而犯之。
五、乘火災、水災或其他災害之際而犯之。
六、在車站、港埠、航空站或其他供水、陸、空公眾運輸之舟、
    車、航空機內而犯之。
前項之未遂犯罰之。
附表一：
編號 被害人/ 告訴人 時間 犯罪手法 財物   地點   1（即起訴書附表編號1） 莊閔凱  110年10月27日凌晨0時54許 被告騎乘其不知情之前女友陳瑋珊所有之車號000-0000號普通重型機車，於左列時間至左址夾娃娃機店內，見莊閔凱擺放之夾娃娃機檯零錢箱鑰匙未取下，徒手竊取該零錢箱內之現金2800元得手，旋即騎乘機車離去。 現金（新臺幣）2800元   臺中市○○區○○路0段000號   2（即起訴書附表編號3） 李炳霖 110年11月11日凌晨1時51分許 被告騎乘不知情之韓宜萱所有之車號000-0000號普通機車，於左列時間至左址夾娃娃機店內，以自備之夾娃娃機檯櫥窗鑰匙（未扣案）開啟李炳霖擺放之夾娃娃機檯櫥窗，竊取LED感應燈1個得手，旋即騎乘機車離去。 LED感應燈1個   臺中市○區○○路000號   3（即起訴書附表編號4） 羅偉誠 110年12月11日上午8時50分許 被告騎乘車號000-0000號普通重型機車，於左列時間至左址夾娃娃機店內，以自備之夾娃娃機檯通用鑰匙（未扣案）開啟羅偉誠擺放之夾娃娃機檯零錢箱，竊取該零錢箱內之現金6000元得手，旋即騎乘機車離去。 6000元   臺中市○區○○街000號   4（即起訴書附表編號5） 楊泓憲 110年12月19日上午6時55分許 被告騎乘車號000-0000號普通重型機車，於左列時間至左址夾娃娃機店內，以自備之夾娃娃機檯通用鑰匙（未扣案）開啟楊泓憲擺放之夾娃娃機檯零錢箱，竊取該零錢箱內之現金1500元得手，旋即騎乘機車離去。 1500元   臺中市○區○○路0段000號   5（即起訴書附表編號6） 楊泓憲 110年12月14日凌晨5時8分許 被告騎乘車號000-0000號普通重型機車，於左列時間至左址夾娃娃機店內，以自備之夾娃娃機檯通用鑰匙（未扣案）開啟楊泓憲擺放之夾娃娃機檯零錢箱，竊取該零錢箱內之現金1500元得手，旋即騎乘機車離去。 1500元   臺中市○區○○路0段000號   6（即起訴書附表編號7） 廖姿菁 110年12月29日凌晨2時25分許 被告騎乘懸掛失竊車牌號碼000-000號（涉犯竊盜罪嫌部分，另由臺灣臺中地方檢察署檢察官偵辦中）之NMU-9565號普通重型機車，於左列時間至左址夾娃娃機店內，徒手竊取夾娃娃機檯通用鑰匙2支（已扣案）及保全系統感應扣得手，旋即騎乘機車離去。 夾娃娃機檯通用鑰匙2支及保全系統感應扣   臺中市○○區○○路0段000號之2   7（即起訴書附表編號8） 廖姿菁 110年12月29日中午12時43分許 被告騎乘懸掛車牌號碼000-000號之NMU-9565號普通重型機車，於左列時間至左址夾娃娃機店內，以於附表一編號6所竊得之夾娃娃機檯通用鑰匙（已扣案）開啟廖姿菁擺放之夾娃娃機檯零錢箱，竊取該零錢箱內現金若干（詳如右列財物欄所示之數額）得手，旋即騎乘機車離去。 附表一編號7至9所示之3次犯行共竊得2萬元   臺中市○○區○○路0段000號之2   8（即起訴書附表編號9） 廖姿菁 110年12月30日上午6時36分許 被告騎乘懸掛車牌號碼000-000號之NMU-9565號普通重型機車，於左列時間至左址夾娃娃機店內，以於附表一編號6所竊得之夾娃娃機檯通用鑰匙（已扣案）開啟廖姿菁擺放之夾娃娃機檯零錢箱，竊取該零錢箱內現金若干（詳如右列財物欄所示之數額）得手，旋即騎乘機車離去。    臺中市○○區○○路0段000號之2   9（即起訴書附表編號10 ） 廖姿菁 111年1月4日上午6時許 被告騎乘失竊車號000-000號普通重型機車（涉犯竊盜罪嫌部分，另由臺灣臺中地方檢察署檢察官偵辦中），於左列時間至左址夾娃娃機店內，以於附表一編號6所竊得之夾娃娃機檯通用鑰匙（已扣案）開啟廖姿菁擺放之夾娃娃機檯零錢箱，竊取該零錢箱內現金若干（詳如右列財物欄所示之數額）得手，旋即騎乘機車離去。    臺中市○○區○○路0段000號之2   10（即起訴書附表編號11 ） 張美幸 111年1月13日凌晨3時17分許 被告騎乘失竊車號000-000號普通重型機車（涉犯竊盜罪嫌部分，另由臺灣臺中地方檢察署檢察官偵辦中），於左列時間至左址夾娃娃機店內，以於附表一編號6所竊得之夾娃娃機檯通用鑰匙（已扣案）開啟張美幸擺放之夾娃娃機檯零錢箱，竊取該零錢箱內現金970元得手，旋即騎乘機車離去。 970元   臺中市○○區○○路000號   11（即起訴書附表編號12 ） 林明輝 111年1月13日凌晨4時14分許 被告騎乘車號000-000號普通重型機車，於左列時間至左址夾娃娃機店內，以於附表一編號6所竊得之夾娃娃機檯通用鑰匙（已扣案）開啟林明輝擺放之夾娃娃機檯零錢箱，竊取該零錢箱內現金2210元得手，旋即騎乘機車離去。 2210元   臺中市○○區○○路00號   12（即起訴書附表編號13 ） 李沛林 111年1月14日上午7時20分許 被告於左列時、地，見李沛林所有之GOGO藍色電動自行車鑰匙未取下，隨即以該車鑰匙開啟電動自行車電門，竊取後騎乘離去，供己代步用。嗣經警據報後循線查獲，並扣得上開藍色電動自行車（含鑰匙1支）1輛，並發還李沛林。 藍色電動自行車（含鑰匙1支）1輛   臺中市○○區○○路0段00號前   13(即起訴書附表編號17 ） 張進清 111年2月20日凌晨3時36分許 被告騎乘附表一編號12所竊之藍色電動自行車，於左列時間至左址夾娃娃機店內，以於附表一編號6所竊得之夾娃娃機檯通用鑰匙（已扣案）開啟張進清擺放之夾娃娃機檯零錢箱，竊取該零錢箱內之現金2770元得手，旋即騎乘機車離去。 2770元   臺中市○○區○○路0段000號   14(即起訴書附表編號18 ） 羅宇維  111年2月25日凌晨4時57分許 被告騎乘附表一編號12所竊之藍色電動自行車，於左列時間至左址夾娃娃機店內，以於附表一編號6所竊得之夾娃娃機檯通用鑰匙（已扣案）開啟羅宇維擺放之夾娃娃機檯零錢箱，竊取該零錢箱內之現金5000元得手，旋即騎乘機車離去。 5000元   臺中市○區○○路00號之1   15(即起訴書附表編號27 ） 黃文怡 111年3月11日上午11時59分許 被告於左列時間步行至左址夾娃娃機店內，以於附表一編號6所竊得之夾娃娃機檯通用鑰匙（已扣案）開啟黃文怡擺放之夾娃娃機檯零錢箱，竊取該零錢箱內之現金590元得手，旋即離去。 590元   臺中市○○區○○路0段000號   16(即起訴書附表編號31 ） 楊文傑 111年5月5日晚上8時許 被告於左列時、地，見楊文傑所有之車號582-NRK號普通重型機車鑰匙未取下，隨即以該車鑰匙開啟機車電門，竊取後騎乘離去，供己代步用。嗣經警據報後循線查獲，並扣得上開車號582-NRK號普通重型機車（含鑰匙1支）1輛，並發還楊文傑。 車號000-000號普通重型機車（含鑰匙1支）1輛   彰化市○○路0段000號前   
附表二：
編號 被害人/ 告訴人 時間 犯罪手法 財物   地點   1（即起訴書附表編號16 ） 賴坤宏 111年2月6日凌晨1時45分許 被告騎乘附表一編號12所竊之藍色電動自行車，於左列時間至左址夾娃娃機店內，持客觀上均足以對他人之生命、身體、安全構成威脅，且具有危險性之鉗子（未扣案）兇器撬開賴坤宏擺放之夾娃娃機檯零錢箱鎖頭（涉嫌毀損罪部分，未據告訴），竊取該零錢箱內之現金1萬元（起訴書附表編號16誤載為1500元，應予更正）得手，旋即騎乘電動自行車離去。 1萬元   臺中市○區○○○路000號   2（即起訴書附表編號19 ） 陳永宇 111年2月27日凌晨2時32分許 被告騎乘附表一編號12所竊之藍色電動自行車，於左列時間至左址夾娃娃機店內，持客觀上均足以對他人之生命、身體、安全構成威脅，且具有危險性之鉗子（未扣案）兇器撬開陳永宇擺放之夾娃娃機檯零錢箱密碼鎖頭（涉嫌毀損罪部分，未據告訴），竊取該零錢箱內之現金4000元得手，旋即騎乘電動自行車離去。 4000元   臺中市○○區○○○道0段000號   3（即起訴書附表編號20 ） 江承桓 111年2月27日凌晨3時25分許 被告騎乘附表一編號12所竊之藍色電動自行車，於左列時間至左址夾娃娃機店內，持客觀上均足以對他人之生命、身體、安全構成威脅，且具有危險性之榔頭（未扣案）兇器撬開江承桓擺放之夾娃娃機檯零錢箱鎖頭（涉嫌毀損罪部分，未據告訴），竊取該零錢箱內之現金2萬元得手，旋即騎乘電動自行車離去。 2萬元   臺中市○○區○○路000巷0弄000號（起訴書附表編號20誤載為2弄，應予更正）   4（即起訴書附表編號21 ） 王聖昌 111年3月3日上午10時5分許 被告於左列時間步行至左址夾娃娃機店內，持客觀上均足以對他人之生命、身體、安全構成威脅，且具有危險性之小鐵鎚兇器（未扣案），以手指頭伸入王聖昌擺放之夾娃娃機檯零錢箱閘門縫隙強行扳開該閘門，以此方式破壞閘門（涉嫌毀損罪部分，未據告訴），竊取該零錢箱內之現金1萬元得手，旋即步行離去。 1萬元   臺中市○○區○○○路00號   5（即起訴書附表編號22 ） 王聖昌 111年3月5日上午9時45分許 被告於左列時間步行至左址夾娃娃機店內，持客觀上均足以對他人之生命、身體、安全構成威脅，且具有危險性之小鐵鎚兇器（未扣案），以手指頭伸入王聖昌擺放之夾娃娃機檯零錢箱閘門縫隙強行扳開該閘門，以此方式破壞閘門（涉嫌毀損罪部分，未據告訴），竊取該零錢箱內之現金5000元得手，旋即步行離去。 5000元   臺中市○○區○○○路00號   6（即起訴書附表編號23 ） 王聖昌 111年3月6日凌晨2時59分許 被告騎乘附表一編號12所竊之藍色電動自行車於，於左列時間至左址夾娃娃機店內，持客觀上均足以對他人之生命、身體、安全構成威脅，且具有危險性之小鐵鎚兇器（未扣案），以手指頭伸入王聖昌擺放之夾娃娃機檯零錢箱閘門縫隙強行扳開該閘門，以此方式破壞閘門（涉嫌毀損罪部分，未據告訴），竊取該零錢箱內之現金5000元得手，旋即騎乘機車離去。 5000元   臺中市○○區○○○路00號   7（即起訴書附表編號24 ） 劉孟如 111年3月6日凌晨2時許 被告騎乘附表一編號12所竊之藍色電動自行車，於左列時間至左址夾娃娃機店內，持客觀上均足以對他人之生命、身體、安全構成威脅，且具有危險性之鉗子（未扣案）兇器撬開劉孟如擺放之夾娃娃機檯零錢箱鎖頭（涉嫌毀損罪部分，未據告訴），竊取該零錢箱內之現金2500元得手，旋即騎乘電動自行車離去。 2500元   臺中市○○區○○路0段000號   8（即起訴書附表編號25 ） 賴柏諺 111年3月7日凌晨3時29分許 被告騎乘附表一編號12所竊之藍色電動自行車，於左列時間至左址夾娃娃機店，持客觀上均足以對他人之生命、身體、安全構成威脅，且具有危險性之鉗子（未扣案）兇器撬開賴柏諺擺放之夾娃娃機檯零錢箱鎖頭（涉嫌毀損罪部分，未據告訴），竊取該零錢箱內之現金5000元得手，旋即騎乘電動自行車離去。 5000元   臺中市○○區○○○路000號   9（即起訴書附表編號26 ） 黃志聖  111年3月11日上午11時58分許 被告於左列時間步行至左址娃娃機店內，持客觀上均足以對他人之生命、身體、安全構成威脅，且具有危險性之鉗子（未扣案）兇器撬開黃志聖擺放之夾娃娃機檯零錢箱密碼鎖頭（涉嫌毀損罪部分，未據告訴），竊取該零錢箱內之現金2850元得手，旋即離去。 2850元   臺中市○○區○○路0段000號   10（即起訴書附表編號29 ） 沈彧弘 111年4月3日凌晨2時44分許 被告於左列時間步行至左址夾娃娃機店內，持客觀上均足以對他人之生命、身體、安全構成威脅，且具有危險性之扳手（未扣案）兇器撬開沈彧弘擺放之夾娃娃機檯零錢箱鎖頭（涉嫌毀損罪部分，未據告訴），竊取該零錢箱內之現金500元得手，旋即離去。 500元   臺中市○○區○○街000號   11（即起訴書附表編號30 ） 盧昱伶 111年4月4日凌晨2時23分許 被告騎乘附表一編號12所竊之藍色電動自行車，於左列時間至左址夾娃娃機店內，持客觀上均足以對他人之生命、身體、安全構成威脅，且具有危險性之鉗子（未扣案）兇器撬開盧昱伶擺放之夾娃娃機檯零錢箱密碼鎖頭（涉嫌毀損罪部分，未據告訴），竊取該零錢箱內之現金1150元得手，旋即騎乘電動自行車離去。 1150元   臺中市○區○○路0段000號   
附表三：
編號 被害人/ 告訴人 時間 犯罪手法 財物   地點   1（即起訴書附表編號14 ） 陳遵如（告訴人） 111年2月1日凌晨5時許 被告騎乘於附表一編號12所竊得之藍色電動自行車，於左列時間至左址夾娃娃機店內，持客觀上均足以對他人之生命、身體、安全構成威脅，且具有危險性之尖嘴鉗（未扣案）兇器撬開陳遵如擺放之夾娃娃機檯零錢箱鎖頭2個，足生損害於陳遵如，並竊取該零錢箱內之現金2500元得手，旋即騎乘電動自行車離去。 2500元   臺中市○○區○○路0段00號   2（即起訴書附表編號15 ） 李侑展 （告訴人） 111年2月1日凌晨5時1分許 被告騎乘附表一編號12所竊之藍色電動自行車，於左列時間至左址夾娃娃機店內，持客觀上均足以對他人之生命、身體、安全構成威脅，且具有危險性之尖嘴鉗（未扣案）兇器撬開李侑展擺放之夾娃娃機檯零錢箱鎖頭，足生損害於李侑展，並竊取該零錢箱內之現金4500元（起訴書附表編號15誤載為1萬元，應予更正）得手，旋即騎乘電動自行車離去。 4500元   臺中市○○區○○路0段00號   3（即起訴書附表編號28 ） 陳震瑜（告訴人） 111年3月27日凌晨2時2分許 被告騎乘附表一編號12所竊之藍色電動自行車，於左列時間至左址夾娃娃機店內，持客觀上均足以對他人之生命、身體、安全構成威脅，且具有危險性之鉗子（未扣案）兇器撬開陳震瑜擺放之夾娃娃機檯零錢箱密碼鎖鎖頭，足生損害於陳震瑜，並以於附表一編號6所竊得之夾娃娃機檯通用鑰匙（已扣案）開啟該零錢箱，竊取該零錢箱內之現金9700元得手，旋即騎乘電動自行車離去。 9700元   臺中市○區○○路0段00號   
附表四：
編號 犯罪事實 主文欄    主刑 沒收 1 附表一編號1 陳龍祥犯竊盜罪，處拘役貳拾日，如易科罰金，以新臺幣壹仟元折算壹日。 未扣案之犯罪所得新臺幣貳仟捌佰元沒收，於全部或一部不能沒收或不宜執行沒收時，追徵其價額。 2 附表一編號2 陳龍祥犯竊盜罪，處拘役拾日，如易科罰金，以新臺幣壹仟元折算壹日。 未扣案之犯罪所得LED感應燈壹個沒收，於全部或一部不能沒收或不宜執行沒收時，追徵其價額。 3 附表一編號3 陳龍祥犯竊盜罪，處拘役肆拾日，如易科罰金，以新臺幣壹仟元折算壹日。 未扣案之犯罪所得新臺幣陸仟元沒收，於全部或一部不能沒收或不宜執行沒收時，追徵其價額。 4 附表一編號4 陳龍祥犯竊盜罪，處拘役貳拾日，如易科罰金，以新臺幣壹仟元折算壹日。 未扣案之犯罪所得新臺幣壹仟伍佰元沒收，於全部或一部不能沒收或不宜執行沒收時，追徵其價額。 5 附表一編號5 陳龍祥犯竊盜罪，處拘役貳拾日，如易科罰金，以新臺幣壹仟元折算壹日。 未扣案之犯罪所得新臺幣壹仟伍佰元沒收，於全部或一部不能沒收或不宜執行沒收時，追徵其價額。 6 附表一編號6 陳龍祥犯竊盜罪，處拘役肆拾日，如易科罰金，以新臺幣壹仟元折算壹日。  7 附表一編號7 陳龍祥犯竊盜罪，處拘役肆拾日，如易科罰金，以新臺幣壹仟元折算壹日。  未扣案之犯罪所得新臺幣陸仟陸佰元沒收，於全部或一部不能沒收或不宜執行沒收時，追徵其價額。 8 附表一編號8 陳龍祥犯竊盜罪，處拘役肆拾日，如易科罰金，以新臺幣壹仟元折算壹日。  未扣案之犯罪所得新臺幣陸仟陸佰元沒收，於全部或一部不能沒收或不宜執行沒收時，追徵其價額。 9 附表一編號9 陳龍祥犯竊盜罪，處拘役肆拾日，如易科罰金，以新臺幣壹仟元折算壹日。  未扣案之犯罪所得新臺幣陸仟捌佰元沒收，於全部或一部不能沒收或不宜執行沒收時，追徵其價額。 10 附表一編號10 陳龍祥犯竊盜罪，處拘役拾日，如易科罰金，以新臺幣壹仟元折算壹日。 未扣案之犯罪所得新臺幣玖佰柒拾元沒收，於全部或一部不能沒收或不宜執行沒收時，追徵其價額。 11 附表一編號11 陳龍祥犯竊盜罪，處拘役貳拾日，如易科罰金，以新臺幣壹仟元折算壹日。 未扣案之犯罪所得新臺幣貳仟貳佰壹拾元沒收，於全部或一部不能沒收或不宜執行沒收時，追徵其價額。 12 附表一編號12 陳龍祥犯竊盜罪，處有期徒刑參月，如易科罰金，以新臺幣壹仟元折算壹日。  13 附表一編號13 陳龍祥犯竊盜罪，處拘役貳拾日，如易科罰金，以新臺幣壹仟元折算壹日。 未扣案之犯罪所得新臺幣貳仟柒佰柒拾元沒收，於全部或一部不能沒收或不宜執行沒收時，追徵其價額。 14 附表一編號14 陳龍祥犯竊盜罪，處拘役參拾日，如易科罰金，以新臺幣壹仟元折算壹日。 未扣案之犯罪所得新臺幣伍仟元沒收，於全部或一部不能沒收或不宜執行沒收時，追徵其價額。 15 附表一編號15 陳龍祥犯竊盜罪，處拘役拾日，如易科罰金，以新臺幣壹仟元折算壹日。 未扣案之犯罪所得新臺幣伍佰玖拾元沒收，於全部或一部不能沒收或不宜執行沒收時，追徵其價額。 16 附表一編號16 陳龍祥犯竊盜罪，處有期徒刑肆月，如易科罰金，以新臺幣壹仟元折算壹日。  17 附表二編號1 陳龍祥犯攜帶兇器竊盜罪，處有期徒刑柒月。 未扣案之犯罪所得新臺幣壹萬元沒收，於全部或一部不能沒收或不宜執行沒收時，追徵其價額。 18 附表二編號2 陳龍祥犯攜帶兇器竊盜罪，處有期徒刑陸月，如易科罰金，以新臺幣壹仟元折算壹日。 未扣案之犯罪所得新臺幣肆仟元沒收，於全部或一部不能沒收或不宜執行沒收時，追徵其價額。 19 附表二編號3 陳龍祥犯攜帶兇器竊盜罪，處有期徒刑捌月。 未扣案之犯罪所得新臺幣貳萬元沒收，於全部或一部不能沒收或不宜執行沒收時，追徵其價額。 20 附表二編號4 陳龍祥犯攜帶兇器竊盜罪，處有期徒刑柒月。 未扣案之犯罪所得新臺幣壹萬元沒收，於全部或一部不能沒收或不宜執行沒收時，追徵其價額。 21 附表二編號5 陳龍祥犯攜帶兇器竊盜罪，處有期徒刑陸月，如易科罰金，以新臺幣壹仟元折算壹日。 未扣案之犯罪所得新臺幣伍仟元沒收，於全部或一部不能沒收或不宜執行沒收時，追徵其價額。 22 附表二編號6 陳龍祥犯攜帶兇器竊盜罪，處有期徒刑陸月，如易科罰金，以新臺幣壹仟元折算壹日。 未扣案之犯罪所得新臺幣伍仟元沒收，於全部或一部不能沒收或不宜執行沒收時，追徵其價額。 23 附表二編號7 陳龍祥犯攜帶兇器竊盜罪，處有期徒刑陸月，如易科罰金，以新臺幣壹仟元折算壹日。 未扣案之犯罪所得新臺幣貳仟伍佰元沒收，於全部或一部不能沒收或不宜執行沒收時，追徵其價額。 24 附表二編號8 陳龍祥犯攜帶兇器竊盜罪，處有期徒刑陸月，如易科罰金，以新臺幣壹仟元折算壹日。 未扣案之犯罪所得新臺幣伍仟元沒收，於全部或一部不能沒收或不宜執行沒收時，追徵其價額。 25 附表二編號9 陳龍祥犯攜帶兇器竊盜罪，處有期徒刑陸月，如易科罰金，以新臺幣壹仟元折算壹日。 未扣案之犯罪所得新臺幣貳仟捌佰伍拾元沒收，於全部或一部不能沒收或不宜執行沒收時，追徵其價額。 26 附表二編號10 陳龍祥犯攜帶兇器竊盜罪，處有期徒刑陸月，如易科罰金，以新臺幣壹仟元折算壹日。 未扣案之犯罪所得新臺幣伍佰元沒收，於全部或一部不能沒收或不宜執行沒收時，追徵其價額。 27 附表二編號11 陳龍祥犯攜帶兇器竊盜罪，處有期徒刑陸月，如易科罰金，以新臺幣壹仟元折算壹日。 未扣案之犯罪所得新臺幣壹仟壹佰伍拾元沒收，於全部或一部不能沒收或不宜執行沒收時，追徵其價額。 28 附表三編號1 陳龍祥犯攜帶兇器竊盜罪，處有期徒刑柒月。 未扣案之犯罪所得新臺幣貳仟伍佰元沒收，於全部或一部不能沒收或不宜執行沒收時，追徵其價額。 29 附表三編號2 陳龍祥犯攜帶兇器竊盜罪，處有期徒刑柒月。 未扣案之犯罪所得新臺幣肆仟伍佰元沒收，於全部或一部不能沒收或不宜執行沒收時，追徵其價額。 30 附表三編號3 陳龍祥犯攜帶兇器竊盜罪，處有期徒刑捌月。 未扣案之犯罪所得新臺幣玖仟柒佰元沒收，於全部或一部不能沒收或不宜執行沒收時，追徵其價額。